臺灣雲林地方法院刑事判決　　　　　　　 96年度易字第421號
公　訴　人　臺灣雲林地方法院檢察署檢察官
被　　　告　丙○○
　　　　　　　　　　國民
　　　　　　乙○○
　　　　　　　　　　國民
　　　　　　丁○○
　　　　　　　　　　國民
上列被告等因竊盜案件，經檢察官提起公訴（96年度偵字第3323
號），本院判決如下：
    主      文
丙○○、乙○○、丁○○結夥三人以上逾越牆垣竊盜，丙○○，
累犯，處有期徒刑拾月；乙○○，累犯，處有期徒刑拾壹月；丁○○處有期徒刑玖月。
    事實及理由
壹、犯罪事實：
    丙○○前於民國92年間，因竊盜及施用毒品案件，經本院分
    別判處有期徒刑4 月及10月確定，入監接續執行，於94年2
    月24日縮刑期滿執行完畢；乙○○則於93、94年間，因偽造
    文書、竊盜及施用毒品案件，分別經本院判處有期徒刑6 月
    、10月（定應執行有期徒刑1 年2 月確定），及8 月、5 月
    （定應執行有期徒刑1 年）確定，入監接續執行，於95年10
    月31日假釋出監，於96年3 月10日縮刑期滿，未經撤銷假釋
    ，視為執行完畢；丁○○則於94年間因竊盜案件，經本院判
    處有期徒刑2 年6 月確定，於94年8 月31日入監執行，於95
    年11月15日假釋出監，於96年7 月13日假釋期滿。丙○○、
    乙○○及丁○○均不知悔改，共同意圖為自己不法所有之犯
    意聯絡，於96年6 月20日17時30分許，共同翻牆進入雲林縣
    虎尾鎮惠來里惠來75之6 號「雲農牧場溫控蘭花園」內（侵
    入他人建築物部分未據告訴），徒手接續竊取雲林縣農會所
    有之鋁條28支〔價值約新臺幣（下同）1,200 元〕。
貳、認定犯罪事實所憑證據及理由：
    一證據能力部分：
      被告丙○○、乙○○、丁○○對檢察官所舉書面供述證據
      ，於審判程序均同意作為證據，本院審酌該等書面陳述作
      成時之情況，認為適當，依刑事訴訟法第159 條之5 第1
      項之規定，認有證據能力。
    二證明力部分：
      (一)告訴人雲林縣農會會務課長甲○○之警詢筆錄。證明：
        「雲農牧場溫控蘭花園」於96年6 月20日17時30分許，
        遭人入侵行竊，共失竊鋁條28支，鋁條長1.2 公尺，寬
        10公分，價值約1,200元。
      (二)贓物認領保管單1 紙及照片6 張。證明：被告3 人竊取
        之鋁條28支與行竊現場之狀況，及鋁條28支業經告訴人
        會務課課長甲○○領回之事實。
      (三)被告丙○○、乙○○及丁○○於本院審理時坦承上開犯
        罪事實，並有其等之警詢及檢察官面前之供述筆錄在卷
        可證。
      被告3 人之自白與相關證據均相符合，本件事證明確，被
      告3 人之犯行均堪認定。
、論罪科刑之理由：
    一被告丙○○、乙○○、丁○○所為，均係犯刑法第321 條
      第1 項第2 款、第4 款結夥三人以上逾越牆垣竊盜罪。起
      訴書雖漏載刑法第321 條第1 項第2 款罪名，然到庭檢察
      官已補充該條罪名及犯罪事實，認與起訴部分係實質上一
      罪之關係，請求併予審理，本院自應一併論罪科刑，併此
      敘明。
    二被告3 人就上開犯行，有犯意聯絡及行為分擔，為共同正
      犯。
    三被告丙○○前於92年間，因竊盜及施用毒品案件，經本院
      分別判處有期徒刑4 月及10月確定，入監接續執行，於94
      年2 月24日縮刑期滿執行完畢；被告乙○○則於93、94年
      間，因偽造文書、竊盜及施用毒品案件，分別經本院判處
      有期徒刑6 月、10月（定應執行有期徒刑1 年2 月確定）
      ，及8 月、5 月（定應執行有期徒刑1 年）確定，入監接
      續執行，於95年10月31日假釋出監，於96年3 月10日縮刑
      期滿，未經撤銷假釋，視為執行完畢等情，有臺灣高等法
      被告前案紀錄表2 份附卷可稽。被告丙○○、乙○○於有
      期徒刑執行完畢後，5 年內故意再犯本件有期徒刑以上之
      罪，均為累犯，應各依刑法第47條第1 項加重其刑。
    四本院審酌：被告丙○○有施用毒品、竊盜前科，被告乙○○亦有施用毒品、竊盜及偽造文書等前科，被告丁○○則
      於94年間因竊盜案件，經本院判處有期徒刑2 年6 月確定
      ，於94年8 月31日入監執行，於95年11月15日假釋出監，
      於96年7 月13日假釋期滿，有臺灣高等法院被告前案紀錄
      表3 份在卷足參。被告丙○○、乙○○、丁○○素行均不
      良。被告丁○○於假釋期間，不珍惜國家給予改過向善之
      機會，反而夥同丙○○、乙○○再為本件竊盜犯行，侵入
      告訴人蘭花園，徒手竊取鋁條，幸而為警查獲，告訴人得
      以尋回失物，所受損害不大，被告3 人犯後坦承犯行，深
      具悔意，犯後態度良好，然未能賠償告訴人損失等一切情
      狀，分別量處如主文所示之刑。
伍、依刑事訴訟法第284 條之1 、第299 條第1 項前段，刑法第
    28條、第321 條第1 項第2 款、第4 款、第47條第1 項，判
    決如主文。
中　　華　　民　　國　　96　　年　　8 　　月　　31　　日
                  刑事第五庭    法  官　楊　欣　怡
以上正本證明與原本無異。
如不服本判決，應於判決送達後10日內，向本院提出上訴狀。
                                書記官　洪　秀　虹
中　　華　　民　　國　　96　　年　　8 　　月　　31　　日
附錄法條：
中華民國刑法第321條
犯竊盜罪而有左列情形之一者，處六月以上五年以下有期徒刑：
一  於夜間侵入住宅或有人居住之建築物、船艦或隱匿其內而犯
    之者。
二  毀越門扇、牆垣或其他安全設備而犯之者。
三  攜帶兇器而犯之者。
四  結夥三人以上而犯之者。
五  乘火災、水災或其他災害之際而犯之者。
六  在車站或埠頭而犯之者。
前項之未遂犯罰之。
